# 非货币性交易

提问人：cpab 时间：2017-08-25 00:07:19
非货币性资产交换准则规定，非货币性资产交换具有商业实质且公允价值能够可靠计量的，应当以换出资产的公允价值和应支付的相关税费作为换入资产的成本。房地产开发企业甲、施工企业乙签订协议合作开发，房地产开发企业甲出地，并以甲的名义开发，施工企业乙按甲方的要求负责施工，施工约定的价为1.8亿，房子盖好后按当时的市场价格分配回值1.8亿的房子。（此在一份协议中约定的） 施工企业提供施工劳务换房子，此为非货币交易，按准则应当以换出资产的公允价值和应支付的相关税费作为换入资产的成本，即施工企业在收到房屋时按1.8亿确认房屋，结转施工成本，同时一次性确认非货币性交易产生的收益。请教：施工企业是否可以在施工过程中按完工百分比确认施工收入，同时确认应收房地产开发企业甲的工程款，在分回房屋时，冲减应收账款。对应准则如何理解。谢谢！

回答人：chenyiwei
本案例可以分解为两项交易：（ 1 ）提供建造服务，工程价款为事先约定的固定金额即1.8亿元；（ 2 ）达到交房条件时，按当时的公允价值换取相应面积的房产。也就是“建造”和“购房”两项交易的组合。在提供建造服务期间，可按建造合同准则的规定确认建造合同收入，总金额即为合同约定的1.8亿元，同时确认应收账款（货币性资产，因为其货币金额是固定的）。严格来说，这与一般的非货币性交换交易还是存在差异的，因为施工方所承担的是货币购买力变动风险，而不是特定非货币资产的公允价值变动风险。 如果修改合同条款，改为在合同中约定分得指定面积的房屋，则属于非货币性交换交易，在确认建造合同收入的同时确认预付帐款（或其他非流动资产）。交房时按其他非流动资产的累计账面价值转为存货、固定资产或投资性房地产等。